【裁判字號】    89,台上,508
【裁判日期】    890127
【裁判案由】    違反槍砲彈藥刀械管制條例等罪
【裁判全文】
最高法院刑事判決                                八十九年度台上字第五○八號
    上  訴  人  甲○○
右上訴人因違反槍砲彈藥刀械管制條例等罪案件，不服台灣高等法院台中分院中華民
國八十八年十一月二十三日第二審判決（八十八年度上訴字第一九四四號，起訴案號
：台灣台中地方法院檢察署八十八年度偵字第七八○○、九一四○號），提起上訴，
本院判決如左：
    主  文
上訴駁回。
    理  由
按刑事訴訟法第三百七十七條規定，上訴於第三審法院，非以判決違背法令為理由，
不得為之。是提起第三審上訴，應以原判決違背法令為理由，係屬法定要件。如果上
訴理由狀並未依據卷內訴訟資料，具體指摘原判決不適用何種法則或如何適用不當，
或所指摘原判決違法情事，顯與法律規定得為第三審上訴理由之違法情形，不相適合
時，均應認其上訴為違背法律上之程式，予以駁回。本件上訴人甲○○關於未經許可
持有手槍部分上訴意旨略稱：上訴人已坦承犯行，有悔改向上之意，始將私藏之槍彈
交予警方，除持槍在中山醫院對空鳴三槍未傷及任何人外，並未持槍作姦犯科從事其
他不法行為，原審將上訴人交付感訓處分三年，就此認事用法與犯罪事實不符，有違
憲法第二十三條所明定之比例原則，請發回更審云云。
惟查關於上訴人未經許可持有手槍部分，原判決依憑上訴人之自白、證人林裕翔，林
福來之證言，扣案如原判決事實所示之槍彈、內政部警政署刑事警察局民國八十八年
一月二十九日刑鑑字第九一五七號、同年三月三十日刑鑑字第二七六八三號，同日刑
鑑字第二七七○八號鑑驗通知書等證據，資以認定上訴人有未經許可持有手槍之事實
，因而維持第一審此部分論處其未經許可持有手槍罪刑，並諭知應於刑之執行完畢或
赦免後，令入勞動場所強制工作年，駁回上訴人此部分在第二審之上訴，從形式上
觀察原判決並無違背法令之情形。查原判決認上訴人有違反槍砲彈藥刀械管制條例等
前科，猶不知悛悔警惕，於本案復係持有制式手槍二支、可發射子彈、具有殺傷力之
手槍二支及制式子彈共八十七顆，嚴重影響社會治安，僅施以刑罰制裁，尚不足以徹
底矯正上訴人偏差人格，乃依槍砲彈藥刀械管制條例第十九條第一項規定，僅宣告於
刑之執行完畢或赦免後，令入勞動場所強制工作，並以上訴人雖另經原審法院依檢肅
流氓條例規定裁定感訓處分，但依該條例第二十一條第一項之規定，上訴人縱經裁定
感訓處分，仍得於有罪判決確定時，折抵其應執行之有期徒刑、拘役或保安處分，並
未因此受有一事二罰之情形，認諭知強制工作之保安處分，並無背於比例原則，已在
判決內詳予明，核無上訴意旨所指違背法令之情形，上訴意旨徒憑己意任意指摘原
判決此部分違背法令，自非適法之第三審上訴理由，應認其上訴違背法律上之程式，
予以駁回。又關於上訴人意圖供行使之用交付偽造之通用紙幣部分，上訴人並未於上
訴書狀述其上訴理由，亦未於提起上訴後十日內補提理由書，於本院未判決前仍未
提出上訴理由書狀，依刑事訴訟法第三百八十二條第一項之規定其上訴自非合法，應
予駁回。另按最重本刑為三年以下有期徒刑、拘役或專科罰金之罪之案件，經第二審
判決者，不得上訴於第三審法院，刑事訴訟法第三百七十六條第一款定有明文。本件
關於上訴人以加害生命之事，恐嚇他人，致生危害於安全部分，原審係維持第一審依
刑法第三百零五條恐嚇罪論處其罪刑，查該罪之最重本刑為有期徒刑二年，依前開說
明，此部分既經第二審判決，自不得上訴於第三審法院，上訴人對此部分提起上訴，
顯為法所不許，併予駁回。
據上論結，應依刑事訴訟法第三百九十五條，判決如主文。
中      華      民      國    八十九    年      一      月    二十七    日
                              最高法院刑事第十一庭
                                  審判長法官  莊  登  照
                                        法官  洪  明  輝
                                        法官  蔡  清  遊
                                        法官  黃  一  鑫
                                        法官  林  秀  夫
      右正本證明與原本無異
                                              書  記  官
中      華      民      國    八十九    年      二      月      三      日


司法院資訊處製作；財團法人民間司法改革基金會備份。
